【裁判字號】    97,訴,401
【裁判日期】    970220
【裁判案由】    毒品危害防制條例
【裁判全文】
臺灣臺中地方法院刑事判決               97年度訴字第401號
公  訴  人  臺灣臺中地方法院檢察署檢察官
被      告  甲○○
                    (現於臺灣臺中監獄臺中分監執行中)
上列被告因毒品危害防制條例案件，經檢察官提起公訴（96年度
毒偵字第6427號），被告於準備程序中就被訴事實為有罪之陳述
，受命法官於聽取當事人之意見後，由本院合議庭裁定由受命法
官獨任以簡式審判程序判決如下：
    主    文
甲○○施用第一級毒品，累犯，處有期徒刑壹年。
    犯罪事實
一、甲○○前於民國八十九年間因施用毒品案件，經依法院裁
    定送入觀察勒戒處所觀察勒戒，經評定認無繼續施用毒品傾
    向後，於八十九年三月八日釋放，並由臺灣臺中地方法院檢
    察署檢察官以八十九年度毒偵字第一五八○號為不起訴處分
    確定。八十九年間因施用毒品案件，經依法院裁定送入觀
    察勒戒處所觀察勒戒，經評定認無繼續施用毒品傾向後，於
    八十九年十一月十三日釋放，並由臺灣臺中地方法院檢察署
    檢察官以八十九年度毒偵字第五三三七號為不起訴處分確定
    。九十年間因施用第一、二毒品案件，經依法院裁定送入
    戒治處所施以強制戒治，嗣經法院裁定停止戒治，所餘期間
    付保護管束確定，於九十年九月二十五日釋放，嗣又經法院
    裁定撤銷停止戒治，送入戒治處所施以強制戒治，於九十二
    年一月二十七日執行完畢釋放。另並經本院判處有期徒刑十
    月及五月，應執行有期徒刑一年二月確定。九十一年間因
    施用第一、二級毒品案件，經本院判處有期徒刑八月、四月
    ，應執行有期徒刑十月確定。九十四年間因施用第一級毒
    品案件，經本院判處有期徒刑十月確定。嗣與另案所犯竊盜
    案件所處有期徒刑十月，經本院裁定應執行有期徒刑一年六
    月確定，甫於九十六年六月一日執行完畢。詎猶不知悔改，
    復基於施用第一級毒品之犯意，於九十六年九月二十八日上
    午十時許，在臺中市○區○○路二三七號三樓之一其住處內
    ，以將第一級毒品海洛因摻水再以其所有之注射針筒注射身
    體血管之方式，施用第一級毒品海洛因一次。嗣經警於九十
    六月九月二十八日十九時許，在其上址住處內查獲，經警採
    集其尿液送請中山醫學大學附設醫院檢驗科藥物檢測中心檢
    驗結果，嗎啡呈陽性反應，而查悉上情。
二、案經臺中市警察局第五分局報告臺灣臺中地方法院檢察署檢
    察官偵查起訴。
    理  由
一、本件被告甲○○所犯係死刑、無期徒刑、最輕本刑為三年以
    上有期徒刑以外之罪，其於準備程序中就被訴事實為有罪之
    陳述，經告知被告簡式審判程序之旨，並聽取公訴人及被告
    之意見後，本院合議庭認為適宜而裁定由受命法官獨任進行
    簡式審判程序，合先敘明。
二、訊據被告甲○○對於上揭犯罪事實坦承不諱，且被告於上揭
    時地為警查獲後，經警採集其尿液送驗結果，確呈現海洛因
    代謝物之嗎啡陽性反應，此有中山醫學大學附設醫院檢驗科
    藥物檢測中心出具之檢驗報告一份存卷可稽，足見被告上開
    自白確與事實相符，應可採信。又被告前於八十九年間因
    施用毒品案件，經依法院裁定送入觀察勒戒處所觀察勒戒，
    經評定認無繼續施用毒品傾向後，於八十九年三月八日釋放
    ，並由臺灣臺中地方法院檢察署檢察官以八十九年度毒偵字
    第一五八○號為不起訴處分確定。八十九年間因施用毒品
    案件，經依法院裁定送入觀察勒戒處所觀察勒戒，經評定認
    無繼續施用毒品傾向後，於八十九年十一月十三日釋放，並
    由臺灣臺中地方法院檢察署檢察官以八十九年度毒偵字第五
    三三七號為不起訴處分確定。九十年間因施用第一、二毒
    品案件，經依法院裁定送入戒治處所施以強制戒治，嗣經法
    院裁定停止戒治，所餘期間付保護管束確定，於九十年九月
    二十五日釋放，嗣又經法院裁定撤銷停止戒治，送入戒治處
    所施以強制戒治，於九十二年一月二十七日執行完畢釋放。
    另並經本院判處有期徒刑十月及五月，應執行有期徒刑一年
    二月確定。九十一年間因施用第一、二級毒品案件，經本
    院判處有期徒刑八月、四月，應執行有期徒刑十月確定。
    九十四年間因施用第一級毒品案件，經本院判處有期徒刑十
    月確定等節，有臺灣高等法院被告前案紀錄表一份在卷可憑
    。綜上所述，本案事證明確，被告犯行堪以認定。
三、核被告所為，係犯毒品危害防制條例第十條第一項之施用第
    一級毒品罪。被告施用第一級毒品前持有第一級毒品之低度
    行為，應為其施用之高度行為所吸收，不另論罪。查，被告
    前於九十四年間因施用毒品案件，經本院判處有期徒刑十月
    確定，嗣與另案所犯竊盜案件所處有期徒刑十月，經本院裁
    定應執行有期徒刑一年六月確定，於九十六年六月一日執行
    完畢，有臺灣高等法院被告前案紀錄表一份在卷可稽，其於
    受有期徒刑執行完畢後五年以內，再故意犯本件有期徒刑以
    上之罪，為累犯，應依法加重其刑。爰審酌被告曾因施用毒
    品案件接受觀察勒戒及強制戒治處分，並曾因施用毒品案件
    ，經法院先後三次判處罪刑確定，並均執行完畢在案，竟無
    視於毒品對於自身健康之戕害及國家對於杜絕毒品犯罪之禁
    令，猶施用毒品不輟，再為本案犯行；被告吸毒係戕害自己
    身心之行為及被告犯罪後尚能於偵審中坦承犯行之態度等一
    切情狀，量處如主文所示之刑。
據上論斷，應依刑事訴訟法第二百七十三條之一第一項、第二百
九十九條第一項前段，毒品危害防制條例第十條第一項、第二十
三條第二項，刑法第十一條前段、第四十七條第一項，判決如主
文。
中    華    民    國    97    年    2     月    20    日
                    臺灣臺中地方法院刑事第十庭
                            法  官  江奇峰
上正本證明與原本無異。
如不服本判決，應於判決送達後十日內向本院提出上訴狀，上訴
於臺灣高等法院臺中分院 (須附繕本)。
上訴書狀如未敘述理由，應於上訴期間屆滿後二十日內補提理由
書於本院。
                            書記官  江慧貞
中    華    民    國    97    年    2     月    20    日
附錄論罪科刑法條：
毒品危害防制條例第十條第一項：
施用第一級毒品者，處六個月以上五年以下有期徒刑。


司法院資訊處製作；財團法人民間司法改革基金會備份。
